臺灣高雄地方法院刑事判決　　　　　　　　　　　　九十三年度易字第一八六二號
　　公　訴　人　臺灣高雄地方法院檢察署檢察官
　　被　　　告　丁○○　四十二.
右列被告因竊盜案件，經檢察官提起公訴（九十三年度偵字第二０六九八號），暨移
送併辦（臺灣屏東地方法院檢察署九十三年度偵字第六二三八號），嗣因被告就被訴
事實為有罪之陳述，本院聽取當事人之意見後，經合議庭裁定由受命法官獨任適用簡
式審判程序進行，判決如左：
    主  文
丁○○連續竊盜，累犯，處有期徒刑柒月。
    事  實
一、丁○○曾於民國八十八年間因贓物罪，經本院判處有期徒刑五月確定，已於八十
    九年二月二十九日易科罰金執行完畢；再於八十八年間因竊盜罪，經台灣南投地
    方法院判處有期徒刑十月，上訴後經台灣高等法院台中分院駁回上訴，於八十九
    年六月二十七日確定，已於九十年五月十九日執行完畢（雖前案徒刑五月已易科
    罰金，但仍兩案定應執行有期徒刑一年），又於八十九年間因竊盜、偽造文書等
    罪，經台灣屏東地方法院分別判處有期徒刑一年及四月，定執行刑一年二月，上
    訴後經臺灣高等法院高雄分院駁回上訴，於九十年十二月三十一日確定，於九十
    二年四月二十五日執行完畢。又於九十一年間，因竊盜案件，經台灣高等法院高
    雄分院判處有期徒刑六月，於同年四月二十二日確定，於九十二年七月十日易科
    罰金執行完畢。另於九十二年間，因公共危險案件，經本院判處有期徒刑三月，
    於同年六月十日確定，甫於同年八月一日易科罰金執行完畢。詎丁○○猶不知悔
    改，竟基於意圖為自己不法之所有之概括犯意，先後為下列犯行：(1)於九十三年
    十月九日五時三十分許，在高雄縣大社鄉○○村○○路大社果菜市場內，乘人不
    注意之際，徒手竊取丙○○所有之菠菜一箱（價值約新台幣一千八百元），得手
    後將之搬運至其所駕駛之車號ＶＫ一六０七號自小客貨車上，當場遭果菜市場員
    工胡忠豪發現並制止，經報警而查獲。(2)於九十三年十二月十三日十五時許，在
    屏東縣邊鄉國道三號交流道附近之土堆，見戊○○所有於同年十月十九日二十三
    時在屏東縣潮川鎮○○路二巷五十四號前失竊之三四九○一ＧＱ號車牌二面，遭
    不詳姓名之人棄置於該處，竟意圖為自己不之所有，將該車牌侵占入己，嗣為掩
    人眼目，即將該二面車牌懸在其所駕駛之車牌號碼ＶＫ一六０七號自小客貨車上
    ，旋同日十五時三十分許，駕駛前揭自小客貨車至屏東縣林邊鄉○○路一之四號
    乙○○所經營之水果托運行，徒手竊取乙○○所有之蓮霧二箱（價值約新台幣四
    千元），得手後為阮銘所發覺而報警處理，嗣為警當場逮捕因而查獲。
二、案經高雄縣政府警察局仁武分局移送臺灣高雄地方法院檢察署檢察官偵查起訴及
    由屏東縣警察局東港分局報告台灣屏東地方法院檢察署移送併辦。
    理  由
壹、程序方面：
    按本件被告丁○○所犯係死刑、無期徒刑、最輕本刑為三年以上有期徒刑以外之
    罪，被告於準備程序就前揭被訴事實為有罪之陳述，經受命法官告知簡式審判程
    序之旨，並聽取被告與公訴人之意見後，本院認無不得或不宜改依簡式審判程序
    進行之處，爰依刑事訴訟法第二百七十三條之一第一項、第二百八十四條之一，
    裁定本件由受命法官獨任進行簡式審判程序，合先敘明。
貳、實體方面：
  一、經查：
  　(1)被告竊取被害人丙○○所有菠菜之犯罪事實，業據被告於本院審理時坦承不諱
　    ，並據被害人丙○○於警詢及偵訊中指訴綦詳；核與證人黃震卦、胡忠豪於警
      詢及偵訊時證述情節相符。並有搜索扣押筆錄、扣押物品目錄表、贓物認領保
      管單各一紙附卷可證；此外並有被告將證人黃震卦書寫於紙箱之字跡撕下，及
      被告在紙箱上自行書寫「一六０七」字樣，意圖掩飾其竊盜犯行之現場照片共
      四張附於警卷可稽。
    (2)被告上開侵占戊○○失竊而遭棄置之三四九○一ＧＱ號車牌二面，及駕駛前揭
  　  自小客貨車至屏東縣林邊鄉○○路一之四號乙○○所經營之水果托運行，徒手
      竊取乙○○所有之蓮霧二箱之犯罪事實，已迭據被告於警詢、偵訊時及本院審
      理時坦承不諱，核與被害人戊○○、乙○○於警詢中指訴之情節相符，復有搜
      索扣押筆錄及扣押物品目錄表各一紙、贓物保管認領單二紙、車輛車牌失竊作
      業資料一紙、查獲之現場照六幀附卷可稽。
    (3)本案事證已臻明確，被告之犯行應堪認定。
  二、核被告所為，係犯刑法第三百二十條第一項之普通竊盜罪及同時第三百三十七
      條之侵占離本人所持有之物罪。被告所為上開侵占離本人所持有之二面車牌犯
      行與竊取乙○○所有蓮霧二箱之犯罪事實間，有方法、結果之牽連關係，屬牽
      連犯，應依刑法第五十五條後段之規定從一重之竊盜罪處斷。又被告先後竊取
      被害人丙○○所有之菠菜與竊取乙○○所有之蓮霧二箱之犯行，時間緊接，所
      為又係構成要件相同之行為，顯係基於概括犯意為之，應依刑法第五十六條規
      定之連續犯論以一罪，並依法加重其刑。公訴意旨雖未就被告上開侵占離戊○○所持有車牌二面犯行及竊取乙○○所有蓮霧二箱之犯行起訴，惟被告上開犯
      行，與經起訴論罪科刑之竊盜犯行間，有裁判上一罪之關係，為起訴效力所及
      ，既經移送併辦，本院自得併予審酌。又被告丁○○曾於八十八年間因贓物罪
      ，經本院判處有期徒刑五月確定，已於八十九年二月二十九日易科罰金執行完
      畢；再於八十八年間因竊盜罪，經台灣男投地方法院判處有期徒刑十月，上訴
      後經台灣高等法院台中分院駁回上訴，於八十九年六月二十七日確定，已於九
      十年五月十九日執行完畢（雖前案徒刑五月已易科罰金，但仍兩案定應執行有
      期徒刑一年），又於八十九年間因竊盜、偽造文書等罪，經台灣屏東地方法院
      分別判處有期徒刑一年及四月，定執行刑一年二月，上訴後經臺灣高等法院高
      雄分院駁回上訴，於九十年十二月三十一確定，於九十二年四月二十五日執行
      完畢。又於九十一年間，因竊盜案件，經台灣高等法院高雄分院判處有期徒刑
      六月，於同年四月二十二日確定，於九十二年七月十日易科罰金執行完畢。另
      於九十二年間，因公共危險案件，經本院判處有期徒刑三月，於同年六月十日
      確定，甫於同年八月一日易科罰金執行完畢之事實，有本院被告院內索引卡紀
      錄表、臺灣高等法院被告全國前案紀錄表及臺灣高雄地方法院檢察署刑案資料
      查註紀錄表各乙份在卷可按，其受有期徒刑執行完畢，於五年以內再犯本件最
      重本刑為有期徒刑以上之本罪，為累犯，應依刑法第四十七條之規定，加重其
      刑，而被告有二種以上刑之加重事由，依刑法第七十條規定遞加重之。
  三、本院審酌被告有如事實欄所載之前科，素行不良，且正值壯年，竟不思依循正
      軌賺取財物，反以竊盜或侵占之方式，一再侵害他人財物，被告所為自應受有
      相當程度之刑事非難；惟另考量被告犯後於警詢或於本院審理時即能坦承犯行
      ，且所侵占之車牌及竊取之菠菜、蓮霧等物價值尚屬輕微，此據被害人於警詢
      中陳明在卷，且於行為後旋遭查獲，並已將上開物品發還被害人保管，所生實
      害已有所減輕等一切情狀，酌情量處如主文所示之刑，以資懲儆。
據上論斷，應依刑事訴訟法第二百七十三條之一第一項、第二百八十四條之一、第二
百九十九條第一項前段，刑法第三百二十條第一項、第三百三十七條、第五十六條、
第四十七條、第七十條，罰金罰鍰提高標準條例第一條前段，判決如主文。
本案經檢察官甲○○到庭執行職務。
中　　　華　　　民　　　國　　九十四　　年　　　二　　　月　　二十五　　日
                                  臺灣高雄地方法院刑事庭
                                      法　官  陳志銘
右正本證明與原本無異。
如不服本判決，應於判決送達後十日內，向本院提出上訴狀。
                                      書記官  陳掌珠
中　　　華　　　民　　　國　　九十四　　年　　　二　　　月　　二十五　　日
附錄本判決論罪之法條：
刑法第三百二十條第一項
意圖為自己不法之所有或第三人不法之所有，而竊取他人之動產者，為竊盜罪，
處五年以下有期徒刑、拘役或五百元以下罰金。
